臺灣高雄地方法院刑事判決　　　　　　96年度簡上字第658 號
上　訴　人
即　被　告　甲○○
上列上訴人即被告因違反動產擔保交易法案件，不服本院高雄簡
易庭中華民國96年5 月30日96年度簡字第2661號第一審判決（聲
請簡易判決處刑案號：96年度調偵字第374 號），提起上訴，本
院認不應以簡易判決處刑，改依通常程序審理，自為第一審判決
如下：
    主  文
原判決撤銷。
本件免訴。
    理  由
一、聲請意旨略以：被告甲○○於民國95年1 月26日，向南山人
    壽保險股份有限公司（下稱南山人壽公司）以動產擔保抵押
    設定方式申辦貸款新台幣（下同）60萬元，以購買95年份、
    馬自達廠牌、1999C.C.、車牌號碼1977－PB號之自小客車。
    雙方約定自95年1 月27日起至100 年1 月27日止，按月攤還
    本息11 323元，車輛存放地點為被告當時住所即屏東市○○
    里○○路219 之2 號，在價金未付清之前，被告僅得依約占
    有使用，不得任意遷移或為其他處分。詎被告在貸得上開款
    項後，僅支付五期款項，餘款屆期均未繳納，又於95年6 月
    間，意圖為自己不法之利益，在台中地區某當舖，以12萬元
    之代價將該自小客車典當出質，致南山人壽公司追索無著而
    受有損害。因認被告涉有違反動產擔保交易法第38條之罪等
    語。
二、按犯罪後之法律已廢止其刑罰者，應諭知免訴之判決，並得
    不經言詞辯論為之，刑事訴訟法第302 條第4 款、第307 條
    規定綦詳。經查，本件檢察官聲請簡易判決處刑意旨認上訴
    人即被告所涉，乃動產擔保交易法第38條之罪嫌，而該條文
    業經立法院三讀通過予以刪除，嗣經總統於96年7 月11日公
    布，並自公布日施行。本件被告涉案後之法律既已廢止其刑
    罰，揆諸前開規定，爰不經言詞辯論，逕為諭知免訴之判決
    。原審判決未及審酌前開法律業經廢止，而認被告犯動產擔
    保交易法第38條之罪，予以論罪科刑，容有未恰，是被告上
    訴意旨請求從輕量刑，雖非有理，仍應由本院撤銷改判。
三、復按法院得為簡易判決處刑者，以所科之刑係宣告緩刑、得
    易科罰金之有期徒刑及拘役或罰金為限；於檢察官聲請以簡
    易判決處刑之案件，經法院認應為免訴判決之諭知者，應適
    用通常程序審判之，刑事訴訟法第449 條第3 項、第451 條
    之1 第4 項但書第3 款、第452 條規定甚明。又地方法院簡
    易庭對被告為簡易判決處刑後，經提起上訴，而地方法院合
    議庭認應為無罪判決之諭知者，依同法第455 條之1 第3 項
    準用第369 條第2 項之規定意旨，應由該地方法院合議庭撤
    銷簡易庭之判決，改依第一審通常程序審判，其所為判決，
    應屬於第一審判決，檢察官仍得依通常上訴程序上訴於管轄
    第二審之高等法院。本件既經本院認應諭知免訴之判決，則
    已不符合得為簡易判決處刑之情形，除撤銷原審判決外，並
    應逕行改依第一審通常程序判決之，檢察官如不服本判決，
    仍得於法定上訴期間內，向管轄之第二審法院提起上訴，併
    此敘明。
據上論斷，應依刑事訴訟法第455 條之1 第1 項、第3 項、第45
2 條、第364 條、第369 條第1 項前段、第302 條第4 款、第30
7 條，判決如主文。
中　　華　　民　　國　　96　　年　　11　　月　　5      日
                  刑事第十三庭  審判長法　官  黃惠玲
                                      法  官  蔣志宗
                                      法  官  黃苙荌
以上正本證明與原本無異。
如不服本判決應於收受本判決後10日內向本院提出上訴書狀，並
應敘述具體理由，如未敘述上訴理由者，應於上訴期間屆滿後20
日內補提理由書狀於本院（均須按他造當事人之人數附繕本）「
切勿逕送上級法院」。
中　　華　　民　　國　　96　　年　　11　　月　  5       日
                                      書記官  郭育秀
